# Instalando os pacotes
```{r}
# install.packages("base")
library(ggplot2)
# install.packages("corrplot")
library(corrplot)
# load tseries module
library(tseries)
```

# Preparar dados
```{r}
tc <- read.table("./data/tc.txt", header = TRUE)
ts <- read.table("./data/ts.txt", header = TRUE)

dataframe_tempos <- cbind(tc, ts)

colnames(dataframe_tempos) <- c("chegada", "servico")

dataframe_tempos$chegada <- as.numeric(dataframe_tempos$chegada)
dataframe_tempos$servico <- as.numeric(dataframe_tempos$servico)
summary(dataframe_tempos)
```

# Modelo de Entrada
## Calculando os outliers
```{r}
# Outliers da chegada
quantile_chegada <- quantile(dataframe_tempos$chegada, probs = c(.25, .75), na.rm = FALSE)
amplitude_chegada <- max(dataframe_tempos$chegada) - min(dataframe_tempos$chegada)

# Outliers da chegada
quantile_servico <- quantile(dataframe_tempos$servico, probs = c(.25, .75), na.rm = FALSE)
amplitude_servico <- max(dataframe_tempos$servico) - min(dataframe_tempos$servico)

```

## Exploração dos dados
### Criando data frame com medidas de posição e dispersão dos dados
```{r}
df_medidas <- data.frame(
  Metrica = c("Média", "Desvio Padrão", "Variância", "Mediana", "Mínimo", "Máximo", "Amplitude", "Outlier Baixo Moderado", "Outlier Alto Moderado", "Outlier Baixo Extremo", "Outlier Alto Extremo"),
  TempoChegada = c(
    mean(dataframe_tempos$chegada),  # média
    sd(dataframe_tempos$chegada),  # desvio padrão
    var(dataframe_tempos$chegada),  # variância da amostra
    median(dataframe_tempos$chegada),  # mediana
    min(dataframe_tempos$chegada),  # minimo
    max(dataframe_tempos$chegada),  # maximo
    amplitude_chegada,  # amplitude
    quantile_chegada[1] - 1.5 * amplitude_chegada,
    quantile_chegada[2] + 1.5 * amplitude_chegada,
    quantile_chegada[1] - 3 * amplitude_chegada,
    quantile_chegada[2] + 3 * amplitude_chegada
  ),
  TempoServico = c(
    mean(dataframe_tempos$servico),  # média
    sd(dataframe_tempos$servico),  # desvio padrão
    var(dataframe_tempos$servico),  # variância da amostra
    median(dataframe_tempos$servico),  # mediana
    min(dataframe_tempos$servico),  # minimo
    max(dataframe_tempos$servico),  # maximo
    amplitude_servico,  # amplitude
    quantile_servico[1] - 1.5 * amplitude_servico,
    quantile_servico[2] + 1.5 * amplitude_servico,
    quantile_servico[1] - 3 * amplitude_servico,
    quantile_servico[2] + 3 * amplitude_servico
  )
)
```
#### Com o dataframe é possível identificar que o dataset não possui outliers.


## Histograma
```{r}
par(mfrow = c(1, 2))
hist(dataframe_tempos$chegada, main = "Histograma: tempos de chegada", xlab = "Tempo de chegada", ylab = "Frequência", col = "blue")
hist(dataframe_tempos$servico, main = "Histograma: tempos de serviço", xlab = "Tempo de serviço", ylab = "Frequência", col = "red")
```
### Utilizando os histogramas gerados podemos observar que os dados de chegada seguem uma distribuição normal, já o tempo de seviço é uma distribuição uniforme

## Correlação
```{r}
pairs(dataframe_tempos)
acf(dataframe_tempos$chegada, pl = TRUE)
acf(dataframe_tempos$servico, pl = TRUE)
corrplot(cor(dataframe_tempos), method = "number")

```
# Criando funções
## Simulador Computacional
```{r}
simulador_computacional <- function(dados, qtde_atendentes) {
  fila <- data.frame()
  atendidos <- 0
  qtde_chegadas <- 0
  unidade_tempo <- 0
  tempo_total_da_fila_ocupada <- 0
  tempo_total_na_fila <- 0
  tamanho_max_fila <- 0
  tempo_max_fila <- 0
  tempo_atendente_ocioso <- 0
  atendentes <- data.frame(disponivel = rep(TRUE, qtde_atendentes), tempo_servico = rep(0, qtde_atendentes), tempo_atendimento = rep(0, qtde_atendentes))

  dados$soma_chegada <- cumsum(dados$chegada)

  while (atendidos < nrow(dados)) {
    while (!is.na(dados$soma_chegada[qtde_chegadas + 1]) && dados$soma_chegada[qtde_chegadas + 1] == unidade_tempo) {
      fila <- rbind(fila, dados[qtde_chegadas + 1,])
      qtde_chegadas <- qtde_chegadas + 1
    }

    if (nrow(fila) > 0) {
      tempo_total_da_fila_ocupada <- tempo_total_da_fila_ocupada + 1
      fila
    }

    if (nrow(fila) > tamanho_max_fila) {
      tamanho_max_fila <- nrow(fila)
    }

    for (j in 1:qtde_atendentes) {
      if (atendentes$disponivel[j]) {
        if (nrow(fila) > 0) {
          atendentes$tempo_servico[j] <- fila$servico[1]
          atendentes$disponivel[j] <- FALSE
          atendentes$tempo_atendimento[j] <- 0
          tempo_total_na_fila <- tempo_total_na_fila + (unidade_tempo - fila$soma_chegada[1])
          if ((unidade_tempo - fila$soma_chegada[1]) > tempo_max_fila) {
            tempo_max_fila <- unidade_tempo - fila$soma_chegada[1]
          }
          fila <- fila[-1,]
        } else {
          tempo_atendente_ocioso <- tempo_atendente_ocioso + 1
        }
      } else {
        atendentes$tempo_atendimento[j] <- atendentes$tempo_atendimento[j] + 1
        if (atendentes$tempo_atendimento[j] == atendentes$tempo_servico[j]) {
          atendidos <- atendidos + 1
          atendentes$disponivel[j] <- TRUE
        }
      }
    }

    unidade_tempo <- unidade_tempo + 1
  }

  return(data.frame(
    atendidos = atendidos,
    qtde_chegadas = qtde_chegadas,
    qtde_atendentes = qtde_atendentes,
    tempo_total = unidade_tempo,
    tempo_total_da_fila_ocupada = tempo_total_da_fila_ocupada,
    tempo_max_fila = tempo_max_fila,
    tempo_total_na_fila = tempo_total_na_fila,
    media_na_fila = tempo_total_na_fila / qtde_chegadas,
    tamanho_max_fila = tamanho_max_fila,
    tempo_atendente_ocioso = tempo_atendente_ocioso,
    tempo_atendente_ocioso_media = tempo_atendente_ocioso / qtde_atendentes
  ))

}

```

## Gerador de Números Aleatórios
```{r}
trunc <- function(x, ..., prec = 0) base::trunc(x * 10^prec, ...) / 10^prec;

gerar_numeros_aleatorios <- function(n) {
  # Gerar numeros aleatório utilizando uma distribuição normal
  chegada <- rnorm(n, df_medidas[1, c(2)], df_medidas[2, c(2)])
  servico <- runif(n, df_medidas[5, c(3)], df_medidas[6, c(3)])

  # Corrigir os números menores de 0.5 para 0
  chegada <- ifelse(chegada < 0.5, 0, chegada)
  servico <- ifelse(servico < 0.5, 0, servico)

  # Truncar os valores gerados
  chegada <- as.integer(trunc(chegada, prec = 0))
  servico <- as.integer(trunc(servico, prec = 0))

  return(data.frame(chegada, servico))
}
```

# Validando gerador de números
## Gerando histograma
```{r}
df_numeros_aleatorios <- gerar_numeros_aleatorios(nrow(dataframe_tempos))

par(mfrow = c(1, 2))
hist(df_numeros_aleatorios$chegada, main = "Histograma: tempos de chegada", xlab = "Tempo de chegada", ylab = "Frequência", col = "blue")
hist(df_numeros_aleatorios$servico, main = "Histograma: tempos de serviço", xlab = "Tempo de serviço", ylab = "Frequência", col = "red")
```
### Utilizando os histogramas gerados podemos observar que os dados gerados de forma aleatória seguem o mesmo padrão dos dados originais

## Correlação
```{r}
pairs(df_numeros_aleatorios)
acf(df_numeros_aleatorios$chegada, pl = TRUE)
acf(df_numeros_aleatorios$servico, pl = TRUE)
corrplot(cor(df_numeros_aleatorios), method = "number")

```


# Execução do Simulador
## Executando simulador com os dados originais
```{r}
print(simulador_computacional(dataframe_tempos, 1))

```


## Executando simulador com os dados aleatorios
```{r}
df_numeros_aleatorios <- gerar_numeros_aleatorios(nrow(dataframe_tempos))
df_simulados <- simulador_computacional(df_numeros_aleatorios, 1)
df_simulados <- df_simulados[0,]

df_simulados <- rbind(df_simulados, simulador_computacional(df_numeros_aleatorios, 1))
df_simulados <- rbind(df_simulados, simulador_computacional(df_numeros_aleatorios, 2))
df_simulados <- rbind(df_simulados,simulador_computacional(df_numeros_aleatorios, 3))
df_simulados <- rbind(df_simulados,simulador_computacional(df_numeros_aleatorios, 4))
df_simulados <- rbind(df_simulados,simulador_computacional(df_numeros_aleatorios, 5))
df_simulados <- rbind(df_simulados,simulador_computacional(df_numeros_aleatorios, 6))
df_simulados <- rbind(df_simulados,simulador_computacional(df_numeros_aleatorios, 7))

print(df_simulados)
```